臺灣高等法院高雄分院刑事裁定
111年度聲字第229號
聲明異議人  
即受刑人    邱美華



上列聲明異議人因偽造有價證券等案件，對司法院釋字第812號
解釋聲明異議，本院裁定如下：
    主  文
聲明異議駁回。
    理  由
一、聲明異議意旨略以：聲明異議人即受刑人邱美華（下稱聲明
    異議人）因偽造有價證券等案件，經本院107年度聲字第116
    9號裁定准予強制工作之執行，而於民國107年10月4日入高
    雄女子監獄技訓所執行保安處分，於110年2月8日停止執行
    保安處分，然司法院釋字第812號解釋文認為執行中或未執
    行強制工作者可以免刑或折抵刑期，對已執行強制工作完畢
    者無法折抵刑期，對已執行完畢之聲明異議人實屬不公，請
    求考量聲明異議人與多數被害人已和解，給予折抵本案刑期
    ，讓聲明異議人早日執行完畢等語。
二、受刑人以檢察官執行之指揮為不當者，得向諭知該裁判之法
    院聲明異議，刑事訴訟法第484條定有明文。是對於刑之執
    行得聲明異議之事由，僅限於「檢察官執行之指揮為不當」
    者，而此所稱「檢察官執行之指揮不當」，應指檢察官有積
    極執行指揮之違法及其執行方法有不當等情形而言。又司法
    院於110年12月10日公布釋字第812號解釋文，中華民國94 
    年2 月2 日修正公布並自95年7 月1 日施行之刑法第90條第
     1 項及第2 項前段規定：「（第1 項）有犯罪之習慣或因
    遊蕩或懶惰成習而犯罪者，於刑之執行前，令入勞動場所，
    強制工作。（第2 項前段）前項之處分期間為3 年。」就受
    處分人之人身自由所為限制，均違反憲法第23條比例原則，
    與憲法第8條保障人身自由之意旨不符，均應自本解釋公布
    之日起失其效力。自本解釋公布之日起，確定終局裁判所宣
    告之強制工作，尚未執行或執行未完畢者，應免予執行；受
    處分人應另執行徒刑者，自本解釋公布之日起至檢察官指揮
    執行徒刑之日止，其在原勞動場所等候執行徒刑之期間，應
    算入執行徒刑之期間。
三、經查：聲明異議人因偽造有價證券等案件（共42罪），經本
    院以103年度上訴字第404、1405、406號判決，就其中不得
    易科罰金之罪部分，應執行有期徒刑6年1月，並於刑之執行
    前，令入勞動場所強制工作3年；就其中得易科罰金之罪部
    分，應執行有期徒刑2年6月，如易科罰金，以新臺幣1000元
    折算壹日，並於刑之執行前，令入勞動場所強制工作3年，
    於103年11月30日經最高法院判決上訴駁回確定。惟聲明異
    議人於107年9月25日始經通緝到案，經本院以107年聲字第1
    169號裁定聲明異議人上述案件所處「於刑之執行前，令入
    勞動場所強制工作3年」准予執行；而於107年10月23日入法
    務部○○○○○○○○○技能訓練所執行強制工作，嗣經本院以110年
    度聲字第251號裁定免予繼續執行，於110年2月18日起接續
    執行有期徒刑12年4月等情，有臺灣高等法院被告前案紀錄
    表、本院103年度上訴字第404、1405、406號判決，107年聲
    字第1169號裁定、110年度聲字第251號裁定在卷可稽，檢察
    官依據上開確定判決、裁定內容指揮執行，自難認檢察官執
    行之指揮有何違法或不當之處。本件聲明異議意旨係就司法
    院釋字第812號解釋文內容聲明不服，並非具體指摘執行檢
    察官有何積極執行指揮之違法或其執行方法有何不當之處，
    自非屬法定得執為聲明異議之範疇。又觀諸前述司法院釋字
    第812號解釋文內容，並無聲明異議意旨所指強制工作尚未
    執行或執行未完畢者，可以折抵後續應執行之有期徒刑之明
    文，聲明異議意旨應係將該解釋文中『在原勞動場所等候執
    行徒刑之期間，應算入執行徒刑之期間』誤解為強制工作尚
    未執行完畢者，可折抵有期徒刑之執行，其本件主張折抵有
    期徒刑之執行，顯有誤認，附此敘明。
四、綜上所述，司法院釋字第812號解釋文非屬得聲明異議之範
    疇，本件聲明異議意旨對該解釋文表示不服，並非指摘執行
    檢察官之指揮執行有何違法或不當之處，於法自有未合，應
    予駁回。　　
據上論斷，應依刑事訴訟法第486條、第220條，裁定如主文。　
中　　華　　民　　國　　111 　年　　3 　　月　　9 　　日
                     刑事第三庭  審判長法  官  吳進寶 
                                       法  官  方百正                                           法  官  陳億芳
以上正本證明與原本無異。
如不服本裁定應於送達後5日內向本院提出抗告狀。
中　　華　　民　　國　　111 　年　　3 　　月　　9 　　日
                                       書記官  陳慧玲